臺灣嘉義地方法院民事裁定
110年度朴簡聲字第2號
聲  請  人  陳林素英




相  對  人  林倍慶  
上列當事人間聲請停止強制執行事件，本院裁定如下：
    主  文
聲請人陳林素英供擔保新台幣（下同）18萬元後，本院109 年度
司執字第51281號票款執行事件之強制執行程序，於本院110年度
朴簡字第7號確認本票債權不存在事件裁判確定、和解或撤回起
訴前應暫予停止。
    理  由
一、按發票人主張本票係偽造、變造者，於前條裁定（票據法第
    123 條所定執票人就本票聲請法院裁定強制執行事件）送達
    後20日內，得對執票人向為裁定之法院提起確認之訴；發票
    人證明已依前項規定提起訴訟時，執行法院應停止強制執行
    ；而發票人主張本票債權不存在而提起確認之訴不合於上述
    規定者，法院依發票人聲請，得許其提供相當並確實之擔保
    ，停止強制執行，非訟事件法第195 條第1 項、第2 項前段
    及第3項定有明文。是執票人已聲請本票准許強制執行裁定
    而聲請強制執行程序進行中，票據債務人如主張票據係偽造
    、變造而於本票准許強制執行裁定送達後逾20日，對執票人
    起訴請求確認票據債權不存在，得聲請供擔保准許停止執行
    程序之進行。 
二、聲請意旨略以：相對人於民國109 年10月29日持偽造之本票
    向本院聲請109 年度司票字第1216號本票裁定，嗣以該本票
    裁定聲請強制執行，現由本院以109 年度司執字第51281號
    強制執行事件（下稱系爭執行事件）受理，聲請人業已以向
    本院提起確認本票債權不存在之訴，爰依法聲請停止系爭執
    行事件之強制執行程序等語。 
三、經查，相對人前以系爭本票裁定為執行名義向本院聲請以系
    爭執行事件對聲請人財產為強制執行，聲請人已提起本案訴
    訟等情，業據本院調取上開事件卷宗查核無誤，堪認屬實。
    次查，系爭本票裁定已於109年11月20日送達至聲請人住所
    並由聲請人親自簽收，惟聲請人遲至110年1月5日始提起確
    認本票債權不存在之訴，雖已逾系爭本票裁定送達後20日，
　　然依首開說明，本院仍得許其提供擔保，停止強制執行，以
    避免債務人發生不能回復之損害。是以，本件聲請人確已提
    起確認本票債權不存在之訴，在該案判決確定、和解或撤回
    起訴前，聲請停止系爭執行程序，依首開規定，洵屬有據，
    應予准許。
四、復查，本件相對人於本院109 年度司執字第51281號票款執
    行事件之債權額為100萬元乙節，業經本院核閱上開執行卷
    宗無誤。而聲請人提起確認本票債權不存在之訴，屬適用簡
    易訴訟程序之案件，其標的價額未逾150 萬元，不得上訴至
    第三審，依各級法院辦案期限實施要點規定，第一、二審簡
    易訴訟程序審判案件之辦案期限各為10月、2 年，共計2 年
    10月，加計裁判送達、上訴等期間，則兩造間訴訟審理期限
    約需3 年，預估為聲請人提起前開確認本票債權不存在之訴
    獲准停止執行因而致相對人之執行延宕之期間。復兩造若無
    特別約定，其票款債權之利息按週年利率6 ％計算利息損失 
    ，是相對人因此可能受有約18萬元（計算式：1,000,000 ×6
     ％×3 年=180,000 ）之遲延受償損失，依前揭說明，聲請人
    自應對相對人因停止強制執行可能遭受之上開損害提供擔保
    ，爰裁定如主文所示。 
五、依非訟事件法第195條第3項規定，裁定如主文。 　　
中　　華　　民　　國　　110 　年　　1 　　月　　22　　日
                  臺灣嘉義地方法院朴子簡易庭
                                  法　官　陳思睿
以上為正本係照原本作成。
如不服本裁定，應於送達後10日內，向本院提出抗告狀並表明抗
告理由，如於本裁定宣示後送達前提起抗告者，應於裁定送達後
10日內補提抗告理由書（須附繕本）。
中　　華　　民　　國　　110 　年　　1 　　月　　22　　日
                                  書記官  黃士祐